# 求助陈版--股份支付

提问人：z239239 时间：2013-02-24 20:12:10
公司拟 2014 年申报， 2013 年增资，增资时，管理层与战略投资者均按净资产的价格增资。 2012 年公司盈利状况很好，管理层与战略投资者的入股价格明显不公允。 问题：
1. 管理层入股是否需要确认为股份支付。
2. 战略投资者明细不公允的入股价格，作为会计师如何处理。(2012年每股收益2.5元，入股价格1.5)。

回答人：chenyiwei
还是建议了解战略投资者是否具有关联方关系、其入股价格的确定依据、 2012 年度高盈利水平的原因等，再谨慎考虑其入股价格是否确实不公允。一般情况下认定“战略投资者入股价格不公允”的情况很少见。 目前创业板IPO暂不要求确认股份支付费用，但不排除以后这一立场发生变化的可能性。